# 投资性房地产的核算由成本法转为公允价值计量，两个准则指南说法不一致

提问人：88YZ 明明 时间：2023-02-08 15:14:33
陈版主，您好！
《企业会计准则第 3 号——投资性房地产》应用指南 投资性房地产转换日的公允价值小于原账面价值的，其差额计入当期损益。　转换日的公允价值大于原账面价值的，其差额作为资本公积（其他资本公积），计入所有者权益。
《企业会计准则第 30 号——财务报表列报》应用指南 自用房地产或作为存货的房地产转换为以公允价值模式计量的投资性房地产在转换日公允价值大于账面价值部分计入其他综合收益；待该投资性房地产处置时，将该部分转入当期损益等。
转换日的公允价值大于原账面价值的，其差额作为资本公积还是其他综合收益？

回答人：chenyiwei
其他综合收益的概念是在 2009 年《企业会计准则解释第 3 号》引入的。此前，现属于其他综合收益的核算内容都在“资本公积——其他资本公积”中核算及列报。所以， 2006 年发布的投资性房地产准则及其应用指南都采用了“资本公积”的表述。但现在应调整到其他综合收益科目核算及列报。